臺灣高等法院高雄分院刑事判決　　　　　　 九十三年度上訴字第一五二號
　　上　訴　人　臺灣高雄地方法院檢察署檢察官
　　被　　　告　甲○○
右上訴人因被告違反毒品危害防制條例案件，不服臺灣高雄地方法院九十三年度訴字
第一七六八號中華民國九十三年八月三十一日第一審判決（起訴案號：臺灣高雄地方
法院檢察署九十三年度毒偵緝字第三七一號），提起上訴（併辦案號：同署九十三年
度毒偵字第四八五八號），本院判決如左：
    主  文
原判決撤銷。
甲○○連續施用第一級毒品，累犯，處有期徒刑玖月。扣案之第一級毒品海洛因肆包
（合計淨重零點柒貳公克，空包裝重零點玖貳公克）沒收銷燬；注射針筒陸支沒收。
    事  實
一、甲○○前於民國八十五年間，因違反肅清煙毒條例案件，經本院判處有期徒刑三
    年二月確定，於九十一年一月二十八日縮短刑期執行完畢。又其曾於八十八年間
    ，因施用毒品案件，經臺灣高雄地方法院以八十八年度毒聲字第四二二三號裁定
    檢察官於八十八年七月三十日以八十八年度偵字第一二五九五號為不起訴處分，
    並於同年八月五日釋放。然甲○○竟猶不思戒除惡習，於釋放後五年內，復基於
    施用第一級毒品海洛因之概括犯意，連續於九十三年三月四日上午八時許、同年
    六月十八日上午十一時五十五分許回溯二十四小時內之某時，在高雄市新興區○
    ○○路六十四號之一及某不詳地點，將第一級毒品海洛因摻水後以針筒注射靜脈
    之方式，施用第一級毒品海洛因二次。嗣為警於九十三年三月四日十四時許，在
    高雄市新興區○○○路六十四號之一，查扣第一級毒品海洛因四包（合計淨重零
    點柒貳公克，空包裝重零點玖貳公克），及其所有供犯罪預備之注射針筒六支等
    物。復於同年六月十八日十時十分許，在高雄市○○區○○街四十二號八樓之五
    為警查獲。
二、案經高雄市政府警察局鹽埕分局報請台灣高雄地方法院檢察署檢察官偵查起訴暨
    移送併辦。
    理  由
一、被告甲○○經合法傳喚雖未到庭。然查(一)被告於九十三年三月四日施用第一級毒
    品海洛因之犯行，業據其於警偵訊、原審審理時自白不諱。且扣案之粉末及經警
    採集之尿液，經送鑑定結果，粉末四包均含海洛因成分，尿液呈嗎啡陽性反應，
    此有法務部調查局九十三年四月十九日調科壹字000000000號鑑定通知
    書、高雄市立凱旋醫院九十三年三月二十二日煙毒尿液檢驗成績書各一紙附卷可
    稽。此外，復有扣案經檢驗無海洛因殘渣之注射針筒六支（見高雄醫學大學附設
    中和紀念醫院檢驗報告）在卷可按。(二)被告九十三年六月十八日為警查獲後，雖
    矢口否認有何施用海洛因之犯行，惟被告當時為警採集之尿液，經送檢驗結果呈
    嗎啡陽性反應，此有高雄市立凱旋醫院九十三年七月五日煙毒尿液檢驗成績書一
    紙附卷可憑，而海洛因施用進入人體後水解還原成嗎啡代謝出體外，是被告確有
    施用第一級毒品海洛因之犯行堪以認定。(三)被告曾於八十八年間，因施用毒品案
    件，經臺灣高雄地方法院以八十八年度毒聲字第四二二三號裁定送勒戒處所觀察
    、勒戒，因認無繼續施用毒品傾向，由臺灣高雄地方法院檢察署檢察官於八十八
    年七月三十日以八十八年度偵字第一二五九五號為不起訴處分，並於同年八月五
    日釋放，此有臺灣高等法院被告全國前案紀錄表、臺灣高雄地方法院被告院內索
    引卡紀錄表、刑案資料查註紀錄表附卷足憑。綜上所述，被告前開辯解不足採信
    ，本案罪證明確，犯行均堪認定。
二、按海洛因係毒品危害防制條例第二條第二項第一款之第一級毒品；是核被告施用
    海洛因之行為，係犯同條例第十條第一項施用第一級毒品罪。其於施用海洛因前
    持有海洛因之犯行，為其施用之高度行為所吸收，均不另論罪。被告於九十三年
    六月十八日上午十一時五十五分許回溯二十四小時內之某時，在某不詳地點，施
    用海洛因之犯罪事實，雖未據公訴人起訴，然此部分與本案已起訴部分有連續犯
    之裁判上一罪關係，亦為起訴之效力所及，本院應併予審理。又被告二次施用海
    洛因之行為，時間緊接，手法相同，所犯係犯罪構成要件相同之罪名，顯係基於
    概括犯意而反覆為之，應依連續犯規定，論以一罪。又被告前於八十五年間，因
    違反肅清煙毒條例案件，經本院判處有期徒刑三年二月確定，嗣於九十一年一月
    二十八日縮短刑期執行完畢，五年以內再犯本件有期徒刑以上之罪，為累犯，依
    刑法第四十七條規定加重其刑。
三、原審依調查證據結果，認本件罪證明確，據以論處被告罪刑，原非無見。但對於
    被告於九十三年六月十八日上午十一時五十五分許回溯二十四小時內之某時，在
    某不詳地點，施用第一級毒品海洛因犯行，未及審酌。檢察官依起訴不可分原則
    ，上訴請求併予審判，為有理由，自應由本院將原判決撤銷改判。本院審酌被告
    曾因施用毒品經送勒戒處所施以觀察、勒戒後，仍未能戒斷其施用毒品之惡習，
    足見其陷溺已深，惟因施用毒品僅係戕害其自己身心並無加害他人，犯罪後坦承
    犯行、態度尚稱良好等一切情狀，量處如主文所示之刑。扣案之海洛因四包（合
    計淨重零點柒貳公克，空包裝重零點玖貳公克），包裝袋與毒品不能分離，應與
    毒品依同條例第十八條第一項前段之規定沒收銷燬，至因鑑驗耗失之海洛因，自
    無庸沒收銷燬。又扣案之注射針筒六支，則係被告所有，此業據被告供陳在卷，
    且係供施用毒品預備之物，爰依刑法第三十八條第一項第二款宣告沒收。
四、被告經合法傳喚，無正當之理由不到庭，爰不待其陳述，逕行判決。
五、被告於九十三年六月十八日上午十一時五十五分為警查獲時所採集之尿液，除驗
    出嗎啡反應外，另檢出甲基安非他命陽性反應，此有高雄市立凱旋醫院九十三年
    七月五日煙毒尿液檢驗成績書一紙在卷可考，惟此部分（施用第二級毒品）與本
    案無涉，爰請檢察官另行分案偵辦，附此敘明。
據上論結，應依刑事訴訟法第三百六十九條第一項前段、第三百六十四條、第三百七
十一條、第二百九十九條第一項前段，毒品危害防制條例第十條第一項、第十八條第
一項前段，刑法第十一條、第五十六條、第四十七條、第三十八條第一項第二款，判
決如主文。
本案經檢察官郭振昌到庭執行職務。
中　　　華　　　民　　　國　　九十三　　年　　 十二 　　月　　 十五 　　日
                                    臺灣高等法院高雄分院刑事第八庭
                                        審判長法官  洪慶鐘
                                              法官  趙文淵
                                              法官  李淑惠
右正本證明與原本無異。
如不服本判決應於收受本判決後十日內向本院提出上訴書狀，其未敘述上訴理由者，
並得於提起上訴後十日內向本院補提理由書狀（均須按他造當事人之人數附繕本）「
切勿逕送上級法院」。
                                             書記官 廖素珍
中　　　華　　　民　　　國　　九十三　　年　　十二　　月　　十六 　　日
附錄本件判決論罪科刑法條：
毒品危害防制條例第十條
施用第一級毒品者，處六月以上五年以下有期徒刑。
